臺灣高等法院臺中分院刑事判決　　　99年度交上訴字第2512號
上　訴　人　臺灣臺中地方法院檢察署檢察官
被　　　告　黃成寶
上列上訴人因被告肇事逃逸罪等案件，不服臺灣臺中地方法院99
年度交訴字第270號中華民國99年10月20日第一審判決（起訴案
號：臺灣臺中地方法院檢察署99年度偵字第16599號），提起上
訴，本院判決如下：
    主    文
原判決撤銷。
黃成寶服用酒類，不能安全駕駛動力交通工具而駕駛，處有期徒
刑貳月，如易科罰金，以新臺幣壹仟元折算壹日；又駕駛動力交
通工具肇事，致人受傷而逃逸，處有期徒刑陸月，如易科罰金，
以新臺幣壹仟元折算壹日。應執行有期徒刑柒月，如易科罰金，
以新臺幣壹仟元折算壹日。緩刑貳年，並向公庫支付新臺幣陸萬
元。
    事    實
一、黃成寶於民國99年7月4日17時許，在臺中縣新社鄉友人住處
    飲用啤酒若干後，已呈酒醉狀態而無法安全駕駛動力交通工
    具，仍駕駛車牌號碼0D-9517號自小客車欲返回臺中市住處
    。同日18時許，黃成寶駕駛上開自小客車沿臺中市○○路由
    北往南方向行駛，行至環中路與向上路口欲左轉向上路時，
    理應注意車前狀況，隨時採取必要之安全措施及服用酒類不
    能安全駕駛動力交通工具，不得駕駛汽車，而依當時情形，
    又無不能注意之情事，竟疏未注意及此，因酒後意識模糊，
    未注意車前狀況，遂追撞在同路前方由陳群杰駕駛之車牌號
    碼5290-UA號自小客車，致陳群杰及其搭載之乘客尤麗玲分
    別受有上唇開放性傷口及胸腹壁挫傷之傷害（過失傷害陳群
    杰部分未據告訴，過失傷害尤麗玲部分業經原審判決不受理
    確定）。黃成寶於駕駛動力交通工具肇事致人於傷後，雖有
    下車查看，明知已致人於傷，但因畏懼刑責，竟未報警或通
    報救護車救護，反而基於肇事逃逸之犯意，上車加速往向上
    路方向逃逸。嗣經路人張家豪發現，隨騎乘機車追趕黃成寶
    之車輛至臺中市○○○路○段1063巷，並報警到場處理。警
    方即將黃成寶送往林新醫院救治，並在醫院測得黃成寶呼氣
    所含酒精濃度達每公升0.59毫克，而查悉上情。
    理    由
一、上開犯罪事實，業據被告黃成寶坦承不諱，核與證人陳群杰
    、尤麗玲於警詢時陳述情節相符（其二人警詢中之陳述，係
    被告以外之人於審判外之陳述，公訴人及被告知有不得為證
    據之情形，而未於言詞辯論終結前聲明異議，視為同意作為
    證據，本院審酌證據作時並無違法取供，及證據力明顯偏低
    之情形，其二人之陳述以之作為證據為適當，依刑事訴訟法
    第159條之5之規定有證據能力），並有林新醫院診斷證明書
    、道路交通事故現場圖、道路交通事故調查報告表(一)、(二)、
    酒精濃度測試單、測試觀察紀錄報告、發生車禍現場與逃逸
    躲避處所位置圖、舉發違反道路交通管理事件通知單各1份
    ，及肇事現場照片13張附卷可參，被告之自白與相關證據均
    相符合，自可採信，事證明確，被告之犯行應堪認定。
二、核被告所為，係犯刑法第185條之3之酒醉駕車罪，及同法第
    185條之4之肇事逃逸罪。被告所犯上開2罪，犯意各別，罪
    名不同，應係基於各別犯意為之，應分論併罰之。
三、原審以罪證明確，對被告論罪科刑，雖非無見，惟查，原審
    就緩刑部分諭知「緩刑二年，並於本判決確定後二年，向公
    庫支付新台幣六萬元」，倘被告於緩刑最後一日仍未履行向
    公庫支付六萬元，則被告違反第74條第2項第4款所定負擔之
    重大情節，將無從依刑法第75條之一撤銷緩刑之宣告，無異
    使被告脫免前開罪責，原審此部分之宣告，難認妥適，公訴
    人亦以此理由上訴指摘判決不當，為有理由，自應由本院撤
    銷改判，爰審酌被告前於85年間因毀損案件，經臺灣高等法
    院臺中判處有期徒刑9月，緩刑3年確定外，無其他犯罪紀錄
    ，有臺灣高等法院被告前案紀錄表1份在卷可稽，然被告猶
    不知謹慎行事，明知飲酒後，已達不能安全駕駛動力交通工
    具之狀態，竟無視於其他用路人可能遭受之生命、身體威脅
    ，僅圖一己往來交通之便，而酒醉駕車，對道路公共安全已
    生顯著之危險，且於酒醉駕車肇事致被害人陳群杰、尤麗玲
    受傷後，於肇事後並未下車察看，即將車輛駛離肇事現場，
    未留在肇事現場為即時救護、避免後車再度撞擊或協助相關
    人員迅速處理事故而離去，所生危害重大，兼衡之被告犯後
    深具悔意，被害人陳群杰、尤麗玲亦於原審表示願意原諒被
    告，足見被告犯後態度尚佳等一切情狀，量處如主文所示之
    刑，並定其應執行之刑，暨均諭知易科罰金之折算標準。又
    被告有前揭前科情形，已見前述，被告因一時未及深慮致罹
    刑章，且被告已坦承犯行，深表悔意，被害人亦表示原諒被
    告，經此偵查、審理程序，被告應已獲深刻教訓，當知謹言
    慎行，信無再犯之虞，本院認其所受刑之宣告以暫不執行為
    適當，爰宣告被告緩刑2年，並向公庫支付新臺幣60,000 元
    ，以啟自新。
四、據上論斷，應依刑事訴訟法第369條第1項前段、第364條、
    第299條第1項前段，刑法第185條之3、第185條之4、第41條
    第1項前段、第8項、第51條第5款、第74條第1項第1款、第2
    項第4款，判決如主文。
本案經檢察官許萬相到庭執行職務。
中    華    民    國   100    年    2     月    24    日
              刑事第四庭  審判長法  官  洪  耀  宗
                                法  官  許  文  碩
                                法  官  林  清  鈞
以上正本證明與原本無異。
肇事遺棄部分得上訴。
其餘不得上訴。
如不服本判決應於收受送達後10日內向本院提出上訴書狀，其未
敘述上訴理由者，並得於提起上訴後10日內向本院補提理由書（
均須按他造當事人之人數附繕本）「切勿逕送上級法院」。
                                書記官  許  美  惠
中    華    民    國   100    年    2     月    24    日
論罪科刑主要條文
中華民國刑法第185條之3
服用毒品、麻醉藥品、酒類或其他相類之物，不能安全駕駛動力
交通工具而駕駛者，處 1 年以下有期徒刑、拘役或科或併科 15
萬元以下罰金。
中華民國刑法第185條之4
駕駛動力交通工具肇事，致人死傷而逃逸者，處 6 月以上 5 年
以下有期徒刑。